# 咨询陈版及各位老师

提问人：KGD789 时间：2019-03-21 14:35:07
A 公司 2015 年非同一控制下购买 B公司 80%股权，购买日 B 公净资产账面价值 10000 万元，净资产公允价值价值 12000 万元 (差额为房产评估增值 2000 万元)。支付的购买对价 12000 万元。
其可辩认净资产公允价值为 12000-200025%=11500万元。
其商誉 =12000-1150080%=2800万元。
2018-12-31B 公司净资产账面价值 5000 才元. 评估值值 7000 万元。合并层面如何会计处理？先确认商誉减值，那递延所得税负债转回是否计入所得税？

回答人：chenyiwei
《企业会计准则第 8 号——资产减值》及其应用指南和讲解对如何测算资产组的减值，以及减值金额如何在资产组内的商誉和可辨认资产之间分摊有明确规定，建议先查阅相关讲解。
商誉的初始确认不涉及递延所得税负债确认，相应地商誉减值也不确认递延所得税资产。除非资产组减值金额大于归属于该资产组的商誉金额，从而需对该资产组内的可辨认资产计提减值，否则减值准备的计提不涉及递延所得税资产确认。

提问人：KGD789 时间：2019-03-29 17:36:57
集团甲有两个子公司 A、B：
1 、A发行本公司将供水合同债权资产证券化。专项计划资产支持证券分为优先级资产支持证券和次级资产支持证券，其中优先级资产支持证券目标募集总规模为200,000,000.00元、次级资产支持证券总规模为 5,000,000.00元，由子公司 B 全额认购。那么集团甲在编制合并报表是否应当抵销 B持有的 500 万元？
2 、如果 A 是利用信托计划融资，B 也是购买的其中 500 万元份额，那么集团甲在编制合并报表是否应当抵销 B持有的 500 万元？

回答人：chenyiwei
1 、应将该专项计划纳入合并报表范围，合并报表层面仅体现从外部募集的优先级资金 2 亿元。归属于优先级的收益确认为利息支出
2 、不论采用专项计划、信托、合伙企业等不同的法律形式，最终对合并报表层面的影响相同。

提问人：KGD789 时间：2019-04-30 21:48:29
A 集团公司分别持有 80%B股权、90%C公司股权。 2018 年 B 公司成功发行管廊债 RMB10 亿元（ 10 年期），C 公司联合基金公司甲设立固定收益型资产管理计划资产管理合同认购该债券 1.5 亿元（存续期 11 年）（资管计划投资去向、购买金额通过拖管账号交易流水核实，提供的基金合同未明确）、乙设立单一资产管理计划资产管理合同认购该债券 1.2亿元（存续期10.5年）（资管计划投资去向、购买金额通过拖管账号交易流水核实，提供的基金合同未明确）。
A 集团公司编制合并报表时，对于这两个资管计划是否应当纳入合并范围？
应付债券与资管计划份额是否应当抵销？

回答人：chenyiwei
这两个计划都是 C 公司的投资管道，是C控制的结构化主体，故应纳入 C和 A 的合并报表范围。这两个结构化主体所持有的 B发行的债券在 A 的合并报表层面需与 B 的应付债券相抵，相当于减少了集团层面发行在外的债券金额。

提问人：KGD789 时间：2019-05-29 18:02:08
A 公司自行研发一项知识产权，资本化金额 1000 万元，现以该知识产权(许可权) 对外投资，取得 B 公司 30% 股权 (具有重大影响)。根据合同约定，该知识产权许可协议(投资合同中单独约定)，A、B 两个公司可以永久使用该知识产权。A 对 B 知识产权许可投资作价 5000 万元。
1 、问针对上达业务 A 公司账面应如何会计处理？如果后期按销售收入 5%另收费，A 如何会计处理？
2 、如果，上述业务中 A对 B不是永久许可，而许可 5 年，投资不再单独收费，A 公司账面如何会计处理？后期根据B的销售还收取 5% 的费用，A如何会计处理？
3 、如果，A公司后期还可许可其他非关联方，A 公司应如何会计处理？

回答人：chenyiwei
1 、应采用系统、合理的方式，对该项无形资产的账面价值作出合理的划分（例如依据自用和授权 B 使用可产生的未来预计现金流的比例），对自用部分对应的账面价值继续保留在无形资产中，对投资于 B 部分对应的账面价值，与作价入股金额相比的差额确认资产处置损益（实务中还需扣除权益法中的顺流交易未实现损益）。
后续按销售收入的 5% 计费的部分，在实际收到时（或金额能够可靠计量且很可能收到时）确认为其他业务收入（其他各种情形下相同）。
2 、对 A 而言基本处理原则如上所述，但是因为仅授权 5 年，如果该授权年限短于该无形资产的预计使用寿命（摊销年限），则在将该项无形资产的账面价值在留存的自用部分和对外投资部分进行分摊时，会受到其影响，减少分摊给对外投资部分的账面价值，相应影响处置损益计算。
3 、后续 A 授权给其他非关联方使用，应一并纳入其自用部分的经济利益予以考虑。

提问人：KGD789 时间：2019-11-25 06:30:27
A公司于 2019 年 7 月 3 日成立全资子公司 B，A将一块工业用地以划转的形式向 B注资，B 按照评估值增加实收资本 5000 万元、资本公积 200万元。地上建筑物 A 将开票给 B 作价 2700 万元。B 将另外引入第三方增资将此地块用于合作开发工业园。
问：这种处理形式是否符合法律法规定的规定？B能否以评估值入账？B取得土地使用权及地上建筑物如何会计处理？

回答人：chenyiwei
对新公司 B 而言，由于其取得的土地和房屋不构成业务，故按评估值入账相应增加实收资本和资本公积是合理的。即以各方股东共同确认的金额对土地和地上房屋建筑物进行初始计量。
但对于 A，还是应当以投出的该土地和房屋建筑物的账面价值转为对新公司的投资成本，在增资环节不确认损益和其他权益变动。